【裁判字號】    97,裁,540
【裁判日期】    970118
【裁判案由】    消防法
【裁判全文】
最  高  行  政  法  院  裁  定
                                     97年度裁字第00540號
上  訴  人  甲○○
訴訟代理人  丙○○
被 上訴 人  臺北縣政府
代  表  人  乙○○
上列當事人間消防法事件，上訴人對於中華民國96年3月7日臺北
高等行政法院96年度簡字第205號判決，提起上訴，本院裁定如
下：
    主  文
上訴駁回。
上訴審訴訟費用由上訴人負擔。
    理  由
一、按對於高等行政法院判決上訴，非以其違背法令為理由，不
    得為之，行政訴訟法第242條定有明文。是對於高等行政法
    院判決上訴，若未具體說明原判決違背何項法令、不適用或
    如何適用不當之具體情事，即非主張原判決違背法令以為上
    訴理由，其上訴不應准許。
二、本件上訴人為坐落臺北縣新店市○○路○段165號1樓「萬祥
    煤氣有限公司」(下稱萬祥煤氣公司)之負責人，經被上訴人
    所屬消防局第四大隊安康分隊派員於民國95年3月11、12、
    13、14、15日前往實施檢查，查獲超量存放液化石油氣，被
    上訴人認違反公共危險物品及可燃性高壓氣體設置標準暨安
    全管理辦法第73條第1項規定，依消防法第15條及第42條規
    定，於95年4月3日分別以北府消預字第0950008539號、及北
    府消預字第0950008540號、北府消預字第0950008541號、北
    府消預字第0950008542號、北府消預字第0950008543號消防
    法案件處分書，連續處上訴人各新台幣(下同)10萬元罰鍰在
    案。嗣安康分隊派員於95年4月14日及17日，前往上址萬祥
    煤氣公司實施檢查，查獲超量存放液化石油氣共180公斤(20
    公斤×9支)及220公斤(20公斤×11支)，被上訴人認上訴人
    違反公共危險物品及可燃性高壓氣體設置標準暨安全管理辦
    法第73條第1項規定，依消防法第15條及第42條規定，於95
    年4月26日分別以北府消預字第0950010895號及0000000000
    號處分書(下稱原處分)等處分各處上訴人10萬元。上訴人不
    服，循序提起本件行政訴訟，經原審法院適用簡易程序判決
    駁回其訴。上訴人不服，提起本件上訴略謂：販賣場所儲存
    法定量128公斤與現今社會需求量不符，每家皆超存販賣；
    上訴人販賣至10點休息後即空桶而無超量現象；本件系爭石
    油氣未開封口，相較於修法通過即合法之串聯使用達1,000
    公斤且開封口之情形，根本不具危險及安全顧慮；本件僅超
    過3桶卻罰10萬元，不符比例原則；同樣超存之丙○○(本件
    訴訟代理人)訴願案，業獲訴願決定撤銷云云，訴請將原處
    分撤銷。經核上訴人上訴意旨，並未具體說明原判決有如何
    之違法，依首揭說明，本件上訴自非合法，應予駁回。末查
    ，上訴狀所附另案訴願人丙○○(皇家煤氣行之管理權人)
    因不服桃園縣政府95年8月22日府消預字第0950110960號裁
    處書所提訴願案，經內政部96年2月12日台內訴字第0960174
    426號訴願決定撤銷該處分之訴願決定書，核其撤銷理由，
    係因該案查驗地址為皇家煤氣行之實際營業場所，桃園縣政
    府以公共危險物品及可燃性高壓氣體設置標準暨安全管理辦
    法第73條第2項規定之「供家庭使用之液化石油氣備用量不
    得超過40公斤」計算，顯與實際狀況不合，乃將該處分撤銷
    ，並著由桃園縣政府以液化石油氣處理場超量儲存液化石油
    氣之規定，於1個月內適法處理，是該案與本件案情不同，
    尚無比附援引之餘地，附此敘明。
三、依行政訴訟法第249條第1項前段、第104條、民事訴訟法第
    95條、第78條，裁定如主文。
中    華    民    國    97    年    1     月    18    日
                    最高行政法院第三庭
                        審判長法官  黃  璽  君
                              法官  林  茂  權
                              法官  鄭  忠  仁
                              法官  黃  本  仁
                              法官  吳  東  都
以  上  正  本  證  明  與  原  本  無  異
中    華    民    國    97    年    1     月    18    日
                              書記官  王  福  瀛


司法院資訊處製作；財團法人民間司法改革基金會備份。
